【裁判字號】    95,訴,798
【裁判日期】    950616
【裁判案由】    毒品危害防制條例
【裁判全文】
臺灣臺北地方法院刑事判決               95年度訴字第798號
公  訴  人  臺灣臺北地方法院檢察署檢察官
被      告  甲○○
                    （現另案於臺灣臺北監獄臺北分監執行中
上列被告因毒品危害防制條例案件，經檢察官提起公訴（95年度
毒偵字第832 號），被告於準備程序時為有罪之陳述，經本院合
議庭裁定改依簡式審判程序，並判決如下：
    主  文
甲○○施用第一級毒品，處有期徒刑捌月。扣案之第一級毒品海
洛因壹包（淨重零點壹公克），沒收銷燬之；扣案之塑膠空袋壹
個沒收。
    事  實
一、甲○○前於民國九十一年間因違反毒品危害防制條例案件，
    經臺灣板橋地方法院以九十一年度毒聲字第一五六四號裁定
    送觀察勒戒後，認其無繼續施用毒品傾向，於九十一年五月
    二十七日執行完畢出監。由臺灣板橋地方法院檢察署檢察官
    以九十一年度毒聲字第一七六六號為不起訴處分確定。其於
    執行完畢釋放後五年內，在九十二年間又因施用毒品案件，
    經臺灣板橋地方法院以九十二年度毒聲字第一九一五號裁定
    送觀察勒戒，後因毒品危害防制條例修正，於九十三年四月
    三十日釋放。其施用毒品之犯行，經臺灣板橋地方法院檢察
    署檢察官提起公訴，並經臺灣板橋地方法院以九十三年度訴
    字第一○五二號判處有期徒刑十一月（現與另犯之竊盜罪合
    併執行中，不構成累犯）。詎竟未戒除毒癮，復基於施用第
    一級毒品海洛因之犯意，於九十五年三月一日某時，在其位
    於臺北縣新莊市○○路三七○號七樓住處，以注射針筒注射
    之方式，施用第一級毒品海洛因一次，注射針筒於施用後丟
    棄，而不存在。嗣於同年月二日十三時五十分許，持有未用
    磬之第一級毒品一包（淨重○點一公克，空包裝重○點一七
    公克），在臺北市○○區○○路與永福街口，為警查獲，並
    扣得其持有之上開毒品一包。
二、案經臺北市政府警察局萬華分局報告臺灣臺北地方法院檢察
    署檢察官偵查起訴。
    理  由
壹、程序事項：
一、本件被告甲○○所犯係死刑、無期徒刑、最輕本刑為三年以
    上有期徒刑以外之罪，被告於本院行準備程序中就被訴事實
    為有罪之陳述，經法官告知簡式審判程序之旨，並聽取公訴
    人、被告之意見後，本院認為適宜由受命法官獨任進行簡式
    審判程序，而依刑事訴訟法第二百七十三條之一第一項規定
    ，裁定改用簡式審判程序。
二、本件被告之住居所及施用第一級毒品海洛因之行為地，雖均
    在其位於臺北縣新莊市○○路三七○號七樓，非本院所轄範
    圍。另其現另案於臺灣臺北監獄臺北分監執行中，亦非屬本
    院所轄之範圍。但查，被告繼續持有其未用磬之第一級毒品
    海洛因一包至臺北市萬華區內而為警查獲，是其持有毒品之
    部分行為地屬本院所轄之範圍。因此，本院就被告之上開犯
    行，自有管轄權，合先敘明。
貳、實體事項：
一、上開犯罪事實，業據被告於本院審理時坦承不諱，且其於上
    揭時、地為警查獲後，經警採集其尿液送驗結果，均呈鴉片
    類陽性反應，亦有臺灣檢驗科技股份有限公司於九十五年三
    月十七日所出具之濫用藥物尿液檢驗報告一紙在卷可稽（參
    偵卷第五十四頁）。此外，並有毒品一包扣案可資佐證。又
    上開扣案之毒品經送請法務部調查局鑑定結果，含有海洛因
    之成份，淨重為○點一公克（包裝重○點一七公克），此亦
    有該局九十五年四月十七日所出具之調科壹字第○二○○○
    七九一○號鑑定通知書附卷可考（參偵卷第五十五頁）。足
    信被告前揭出於任意性之自白與事實相符，可以採信。是本
    件被告施用第一級毒品海洛因一次之犯行，事證明確，堪以
    認定。查被告前已於九十一年間因違反毒品危害防制條例案
    件，經臺灣板橋地方法院以九十一年度毒聲字第一五六四號
    裁定送觀察勒戒後，認無有繼續施用毒品傾向，於九十一年
    五月二十七日執行完畢出監。由臺灣板橋地方法院檢察署檢
    察官以九十一年度毒聲字第一七六六號為不起訴處分確定。
    其於執行完畢釋放後五年內，再於九十二年間施用毒品案件
    ，經臺灣板橋地方法院檢察署檢察官提起公訴，並經臺灣板
    橋地方法院以九十三年度訴字第一○五二號判處有期徒刑十
    一月，此有臺灣高等法院被告前案紀錄表在卷可考。是其
    本件施用毒品之犯行，自應依法論科。
二、按海洛因係屬毒品危害防制條例第二條第二項第一款所規定
    之第一級毒品，被告前因施用毒品案件，經送觀察、勒戒執
    行後完畢釋放後，於五年內再犯本件毒品危害防制條例第十
    條之罪，依同條例第二十三條第二項之規定，應依該條例第
    十條之規定論處。核被告所為，係犯毒品危害防制條例第十
    條第一項之施用第一級毒品罪，其施用前後持有第一級毒品
    海洛因之低度行為，為其施用之高度行為所吸收，不另論罪
    。爰審酌被告已因多次施用毒品案件，接受觀察、勒戒、科
    刑之處分，仍再犯本罪，顯見其尚未完全戒除毒癮，惟念其
    於本次犯後，坦承犯行，犯後態度尚稱良好等一切情狀量處
    如主文所示之刑。扣案之第一級毒品海洛因一包，淨重○點
    一公克，係屬違禁物，爰依毒品危害防制條例第十八條第一
    項前段規定宣告沒收銷燬之。另扣案之已經與上開毒品析離
    之塑膠空袋一只，屬被告所有供其包裝所吸用之第一級毒品
    海洛因所用之物，業據被告供明在卷（見本院卷），爰依刑
    法第三十八條第一項第二款規定宣告沒收。另被告施用第一
    級毒品海洛因時所使用之注射針筒，雖係供犯本罪所用之物
    ，但未扣案，被告供稱該物均已於施用後丟棄而不存在，爰
    不另為沒收之諭知，附此敘明。
據上論斷，應依刑事訴訟法第二百七十三條之一第一項、第二百
九十九條第一項前段，毒品危害防制條例第十條第一項，第十八
條第一項前段，刑法第十一條前段、第三十八條第一項第二款，
判決如主文。
本案經檢察官張書華到庭執行職務。
中    華    民    國    95    年    6    月    16     日
                  刑事第四庭   法  官   李桂英
以上正本證明與原本無異。
如不服本判決，應於判決送達後10日內，向本院提出上訴狀。
                               書記官   黃鈴容
中    華    民    國    95    年    6    月    16     日
附錄本案論罪科刑法條全文
毒品危害防制條例第十條第一項：
施用第一級毒品者，處 6 月以上 5 年以下有期徒刑。


司法院資訊處製作；財團法人民間司法改革基金會備份。
